【裁判字號】    97,上易,687
【裁判日期】    970915
【裁判案由】    違反毒品危害防制條例
【裁判全文】
臺灣高等法院高雄分院刑事判決         97年度上易字第687號
上  訴  人
即  被  告  甲○○
                    （ 現另案在屏東監獄執行中）
上列上訴人因違反毒品危害防制條例案件，不服臺灣屏東地方法
院97年度易字第520 號中華民國97年3 月30日第一審判決（起訴
案號：臺灣屏東地方法院檢察署97年度毒偵字第612 號），提起
上訴，本院判決如下：
     主  文
上訴駁回。
     事  實
一、甲○○於民國（以下同）94年間因竊盜案件，經台灣屏東地
    方法院以94年度簡字第729 號判決判處有期徒刑4 月確定，
    嗣於95年2 月7 日執行完畢出監；又甲○○前於91年間因施
    用毒品案件，經台灣屏東地方法院以91年度毒聲字第500 號
    裁定送觀察、勒戒，因認有繼續施用毒品傾向，再由台灣屏
    東地方法院以91年度毒聲字第1025號裁定令入戒治處所施以
    強制戒治，復經台灣屏東地方法院以92年度毒聲字第111 號
    裁定停止戒治，而於92年2 月25日出所（接續執行徒刑），
    嗣於92年9 月14日強制戒治期滿，經臺灣屏東地方法院檢察
    署檢察官於92年10月2 日以92年度戒毒偵字第126 號為不起
    訴處分確定。詎仍不知戒除毒癮，竟於強制戒治執行完畢釋
    放後5 年內，基於施用第二級毒品甲基安非他命之犯意，於
    97年3 月24日下午某日許，在其停放於屏東縣東港鎮○道路
    旁之車牌號碼4006－MH號自小客車內，以甲基安非他命置入
    吸食器玻璃球內再點火燒烤吸食煙霧之方式施用第二級毒品
    甲基安非他命1 次，嗣甲○○因違反毒品危害防制條例案件
    經發布通緝，而於97年3 月26日15時10分許，駕駛上開自小
    客車，行經屏東縣枋寮鄉○○村○○路與中華路口時，為警
    緝獲到案，並扣得其所有含有第二級毒品甲基安非他命成分
    之吸食器玻璃球1 支。
三、案經屏東縣警察局枋寮分局移送臺灣屏東地方法院檢察署檢
    察官偵查起訴及移送併案審理。
    理  由
一、上開施用毒品安非他命之事實，業據上訴人甲○○於原審及
    本院審理時坦承不諱，又上訴人甲○○為警查獲時採尿送驗
    結果，呈甲基安非他命之陽性反應，有正修科技大學超微量
    研究科技中心97年4 月11日R00-0000-000號檢驗報告1 紙在
    卷可證，復有吸食器玻璃球1 支扣案足憑，上述吸食器玻璃
    球1 支，經屏東縣警察局枋寮分局建興派出所警員以臺灣尖
    端先進生技醫藥股份有限公司製造之毒品簡易快速篩檢試劑
    初步檢驗結果呈甲基安非他命陽性反應，顯然沾附有第二級
    毒品甲基安非他命成分之事實，此有上開檢驗報告表1 紙及
    照片1 幀在卷可稽（見枋警偵字第0970004351號卷第28、33
    頁）。上述鑑驗結果，均係檢驗機關本於專業知識及以精密
    儀器或科學檢驗方法所得之結論，自可憑信，足見上訴人甲
    ○○自白施用毒品安非他命核與事實相符，堪以採信。又甲
    ○○上訴人前於91年間因施用毒品案件，經台灣屏東地方法
    院以91年度毒聲字第500 號裁定送觀察、勒戒，因認有繼續
    施用毒品傾向，再由台灣屏東地方法院以91年度毒聲字第10
    25號裁定令入戒治處所施以強制戒治，復經台灣屏東地方法
    院以92年度毒聲字第111 號裁定停止戒治，而於92年2 月25
    日出所（接續執行徒刑），嗣於92年9 月14日強制戒治期滿
    ，經臺灣屏東地方法院檢察署檢察官於92年10月2 日以92年
    度戒毒偵字第126 號為不起訴處分確定，有臺灣屏東地方法
    院檢察署刑案資料查註紀錄表及臺灣高等法院被告前案紀錄
    表各1 份在卷可憑，事證明確，上訴人甲○○經觀察勒戒、
    強制戒治執行完畢釋放後，5 年內再犯本件施用毒品之犯行
    堪予認定。
二、查甲基安非他命屬毒品危害防制條例第2 條第2 項第2 款所
    稱之第二級毒品，不得持有、施用，上訴人甲○○施用安非
    他命，核其所為，係犯同條例第10條第2 項之施用第二級毒
    品罪。上訴人甲○○施用前持有甲基安非他命之低度行為，
    應為施用之高度行為所吸收，不另論罪。檢察官移送併案審
    理部分（97年度偵字第1005號），與本件起訴事實相同，附
    此明。又上訴人甲○○前於94年間因竊盜案件，經本院以
    94年度簡字第729 號判決判處有期徒刑4 月確定，嗣於95年
    2 月7 日執行完畢出監，有臺灣屏東地方法院檢察署刑案資
    料查註紀錄表及臺灣高等法院被告前案紀錄表各1 份在卷可
    按，其受有期徒刑之執行完畢後，5 年之內故意再犯有期徒
    刑以上之罪，為累犯，應依刑法第47條第1 項之規定加重其
    刑。
三、原審適用毒品危害防制條例第10條第2 項、第18條第1 項前
    段，刑法第11條、第47條第1 項規定，並審酌上訴人甲○○
    素行非佳，此有卷附之臺灣高等法院被告前案紀錄表1 份可
    憑，且被告經觀察勒戒、強制戒治及刑事科刑處罰後，仍未
    能戒除毒癮，顯見其無戒毒悔改之意，惟其施用毒品之次數
    僅1 次，犯罪後坦認犯行，態度尚稱良好等一切情狀，量處
    有期徒刑9 月。扣案之玻璃管吸食器1 組，係上訴人甲○○
    施用第二級毒品甲基安非他命所用工具，且經警以臺灣尖端
    先進生技醫藥股份有限公司製造之毒品檢驗試劑初步檢驗結
    果呈甲基安非他命陽性反應，已如上述，則因沾有第二級毒
    品甲基安非他命成分，與第二級毒品甲基安非他命無法分離
    ，應依毒品危害防制條例第18條第1 項前段規定沒收銷燬。
    經核原判決認事用法並無不合，量刑亦屬適當，上訴人甲○
    ○上訴指摘原判決量刑過重，為無理由，應予駁回。
據上論結，應依刑事訴訟法第368 條，判決如主文。
本案經檢察官許美女到庭執行職務。
中    華    民    國    97    年    9     月    15    日
                    刑事第六庭    審判長法  官  王憲義
                                        法  官  邱永貴
                                        法  官  張盛喜
以上正本證明與原本無異。
不得上訴。
中    華    民    國    97    年    9     月    15    日
                                        書記官  黃一秋
附錄本判決論罪科刑法條：
毒品危害防制條例第10條
施用第一級毒品者，處 6 月以上 5 年以下有期徒刑。
施用第二級毒品者，處 3 年以下有期徒刑。


司法院資訊處製作；財團法人民間司法改革基金會備份。
